# 请教陈版和各位老师集团公司与孙公司（餐饮企业）关联交易问题

提问人：elephant1993 时间：2021-11-05 08:05:07
A公司是一家集团企业，B公司是A公司孙公司（主营业务：餐饮服务）。A公司旗下有一栋办公大楼，办公大楼部分楼层为A公司员工办公场所、部分楼层出租给外单位C作为办公场所、部分楼层免费提供给B公司作为经营场所。现有以下疑难问题请各位老师指导：
1 、B公司从事餐饮服务，既向办公大楼内的A公司和外单位提供，也向办公大楼外顾客提供。A公司及C单位按照各自员工数量，每月初按每人500 元的标准，一次性打款给B公司，员工自行到B公司前台将金额充值到就餐卡上，就餐时刷卡扣费；因员工刷卡就餐次数无法通过系统统计，B公司按照实际收款金额开票给A公司和C单位，并按收款金额全额确认收入。目前有很多员工未消费、离职，B公司如何解决收入确认不准确的问题？
2 、B公司目前的经营场所是A公司无偿提供，因此连续几个年度B公司在账务处理时一直未计提租金，现在审计提及该问题，请问B公司和A公司该如何进行整改？
3 、B公司向供应商采购蔬菜、肉蛋、水果等原材料。因原材料价格存在波动，B公司和供应商约定每月下旬共同开展市场调研，次月按市场调研价格对结算价格进行确定；B公司每日按供应商提供的当日菜价暂估入账，次月月初将上月暂估入账的金额冲销，在次月下旬按照供应商提供的结算清单重新确认入账。这种模式下每月原材料成本既包含上月实际成本，也包含本月暂估的成本，是否会导致成本确认不准确？怎么才能使每月原材料成本都能真实反映呢？

回答人：chenyiwei
1 、“A公司及C单位按照各自员工数量，每月初按每人 500 元的标准，一次性打款给B公司，员工自行到B公司前台将金额充值到就餐卡上”是否有误？B公司最终可收到的款项是A、C按每人每月 500 元的固定标准拨付的金额，还是根据员工实际就餐情况从卡内扣费的金额？如两者不一致则如何处理？
从目前实际情况看，能否考虑对IT系统进行完善，对员工卡设置特殊标记，以统计员工卡的消费情况？
2 、B公司使用母公司无偿提供的经营场所，应按市场价计提租金（新租赁准则下为按市场租金的折现值和预计剩余租赁期确认使用权资产）和资本公积。A公司应确认租金收入，同时借记对B公司的母公司的长期股权投资成本。
3 、“B公司和供应商约定每月下旬共同开展市场调研，次月按市场调研价格对结算价格进行确定”：市场调研的依据和信息截止日是什么日期？是否存在以下月的市场波动信息对本月的采购价格再进行调整的情况？另外历史上波动是否重大，调整的幅度能否合理估计？一般情况下如果是正常的波动，则在本月末按最佳估计数确认原材料成本，下月按调整金额作为对下月营业成本的调整；或者，如果市场调研所依据的信息也是本月内的信息，且根据市场调研结果对本月采购价格的调整方法是已知的，则也可以将下月对本月采购价格的调整作为资产负债表日后调整事项处理。

提问人：elephant1993 时间：2021-11-08 08:05:07
谢谢陈版！我再补充一下，请您指教：
1 、A、C两公司每月初 5 号之前都是按照各自员工的数量×500一次性打款给B公司，员工随时可以去B公司前台按照花名册签到，由B公司负责将500 元充到就餐卡上。但目前情况是有的员工当月没去充卡、有的员工充了卡但不就餐、有的员工充卡之后发生离职。导致B公司收到的很多款项无法达到收入确认条件，B公司领导也不愿意花钱升级刷卡系统，仍按实际收取A、C公司的款项全额开票和确认收入。
2 、B公司为A公司的孙公司，站在A公司的角度也可以借记长期股权投资，贷记其他业务收入吗？
3 、B公司与供应商每月 20 号左右前往周边菜市场对同类商品开展调研，但由于供应商送蔬菜、水果等农产品是每天都在送，B公司和供应商无法在当月末完成对账，所以通常都是在下月末按照上月 20 号市场调研的价格进行结算，导致实际结算成本比暂估成本低10%-20%（该比例不固定）

回答人：chenyiwei
1 、要看该 500 元的充值金额是否仅在当月有效，下月初余额清零，直到下月再次充值。否则建议按新收入准则“企业向客户预收销售商品款项”的规定处理。另外是否多退少补，即该 500 应视为A、C支付给B的营业收入款项，还是A、C对其各自员工的餐费补助（只是指定只能在B使用）？
2 、可以。一般建议通过投资关系逐级下拨体现。例如假设股权投资关系是A——D——B，则A借记“长期股权投资——D”，贷记其他业务收入；D借记“长期股权投资——B”，贷记“资本公积——资本溢价或股本溢价”；B则借记使用权资产，贷记资本公积。
3 、可将下月对本月采购的实际结算金额与本月暂估金额之间的差额调整下月成本。